臺灣高雄地方法院民事判決
                                     111年度小上字第16號
上  訴  人  潘怡如  

被上訴人    仲信資融股份有限公司

法定代理人  張銘聰  


上列當事人間請求給付買賣價金事件，上訴人對於民國（下同）
110 年12月28日本院高雄簡易庭110 年度雄小字第3054號第一審
民事判決提起上訴，本院合議庭判決如下：
    主    文
上訴駁回。
第二審訴訟費用新台幣1,500 元由上訴人負擔。
    理    由
一、上訴意旨略以：伊向訴外人御登國際股份有限公司購買（下
    稱御登公司）美容療程（附贈產品），未察覺所簽署者，係
    向被上訴人辦理分期付款之申請表，更不知約定高額遲延利
    息及違約金，因治療無效，伊已終止與御登公司間之美容療
    程契約，無需再支付相關款項。原審判決伊仍需繳付分期價
    款及遲延利息，有如下違背法令處：1.未調查相關證據，亦
    未傳喚御登公司在場人員予以調查，顯有應調查證據未調查
    之違誤，2.以伊簽署之資料其上記載「分期付款申請表」，
    且已繳納12期款項，認伊不得再援引消費者第11-1條審閱期
    間規定，主張分期付款契約無效，有違經驗法則、論理法則
    、證據原則，3.伊簽署分期付款申請表及相關文書時，被上
    訴人公司並無人員在場，御登公司人員刻意欺瞞欺騙壓榨消
    費者，兩者顯屬狼狽為奸，所為違背公共秩序或善良風俗，
    且高額遲延利息、違約金有悖誠信原則，當然無效等語。並
    聲明：1.原判決廢棄；2.上開廢棄部分，被上訴人於第一審
    之訴及假執行之聲請均駁回。
二、對於小額程序之第一審判決提起上訴，非以其違背法令為理
    由，不得為之；所謂判決違背法令，乃指判決不適用法規或
    適用不當，或有民事訴訟法第469 條所列第1 款至第5 款事
    由，其判決當然為違背法令，民事訴訟法第436-24條第2 項
    、第436-32條第2 項準用第468 條及第469 條第1 款至第5
    款分別定有明文。是當事人提起上訴，如以小額程序之第一
    審判決有民事訴訟法第468 條規定之不適用法規或適用法規
    不當為理由時，其上訴狀或理由狀應有具體之指摘，並揭示
    該法規之條項或其內容，若係成文法以外之法則，應揭示該
    法則之旨趣，倘為司法院解釋或最高法院之判例，則應揭示
    該判解之字號或其內容；如以民事訴訟法第469 條第1 款至
    第5 款所列情形為理由時，其上訴狀或理由狀應揭示合於該
    條款之事實，上訴狀或理由狀如未依此項方法表明，或其所
    表明者，顯與上開法條規定不相合時，即難認為已對小額程
    序之第一審判決之違背法令有具體之指摘，其上訴自難認為
    合法（最高法院71年台上字第314 號判例意旨參照）。又上
    開民事訴訟法第436-32條第2 項並未準用同法第469 條第6
    款關於判決不備理由或理由矛盾之規定，此乃因小額訴訟程
    序之判決書得僅記載主文，而就當事人有爭執事項，僅於必
    要時得加註理由要領而已（民事訴訟法第436-18條第1 項參
    照），是小額訴訟當事人自不得以「判決不備理由或理由矛
    盾」作為提起上訴之理由，即小額訴訟程序之違背法令，不
    包含認定事實錯誤、取捨證據不當或就當事人提出之事實或
    證據疏於調查或漏未斟酌之判決不備理由情形。
三、本件原審屬小額程序訴訟之第一審判決，上訴人提起上訴，
    當不得以應調查證據未調查，指摘違背法令，請指摘違背成
    文法以外之法則，則應揭示該法則之旨趣，另不得指摘原審
    判決認定事實錯誤。上訴人雖為如上之指摘，惟查：
  1.上訴人指摘未調查相關證據，亦未傳喚御登公司在場人員予
    以調查部分：如上所述，對於小額訴訟程序第一審判決之上
    訴，不得以「判決不備理由或理由矛盾」為由，指摘原判決
    為違背法令，即小額訴訟程序之違背法令，不包含認定事實
    錯誤、取捨證據不當或就當事人提出之事實或證據疏於調查
    。更遑論，上訴人並未具體聲請應調查之證據，亦未具體聲
    請傳喚在場人員（見原審卷第31至39頁答辯狀、第65至67頁
    言詞辯論筆錄）。則自難認此部分之上訴合於程序規定。
  2.上訴人指摘原審以其簽署之資料上記載「分期付款申請表」
    ，且已繳納12期款項，認不得再援引消費者第11-1條審閱期
    間規定，主張分期付款契約無效，有違經驗法則、論理法則
    、證據原則部分：原判決已具體詳述上訴人不得援引消費者
    第11-1條審閱期間規定之理由，且核，並無明顯不合，而上
    訴人並未具體揭示原審判決所違背之經驗法則、論理法則、
    證據原則，故認此部分之上訴並無理由。
  3.上訴人指摘其簽署分期付款申請表及相關文書時，被上訴人
    公司並無人員在場，御登公司人員刻意欺瞞欺騙壓榨消費者
    ，兩者狼狽為奸，所為違背公共秩序或善良風俗，且高額遲
    延利息、違約金有悖誠信原則，當然無效部分：此部分原審
    判決已說明分期付款屆期未付視為全部到期，屆期不付款可
    加計利息請求還款，本為交易實務上常見之分期付款約定，
    尚難認有何違背公序良俗之處（見原審判決第3 頁第7 至9
    行）。又被上訴人請求之利息並未高於法定之利率，且未為
    違約金之請求（見原審卷第9 頁起訴狀），故此部分亦難認
    有悖誠信原則。更何況，此部分屬原審事實認定之範圍，如
    上所述，不得指摘有違背法令之處。從而，此部分之上訴，
    亦難認合於程序規定。
  4.綜上，本件上訴無理由，自應予以駁回。
四、小額訴訟之上訴程序，法院為訴訟費用之裁判時，應確定其
    費用額，民事訴訟法第436-19條第1 項、第436-32條第1 項
    定有明文。本件上訴既經駁回，則第二審裁判費用新台幣1,
    500 元自應由上訴人負擔，爰併判決如主文第2 項所示。
五、據上論結，本件上訴為一部不合法，一部無理由，依民事訴
    訟法第436-32條第1 項、第2 項、第449 條第1 項、第436-
    29條第2 款、第78條、第436-19條第1 項、第95條、第78條
    ，裁定如主文。
中　　華　　民　　國　 111　　年　　2 　　月　　25　　日
                  勞動法庭審判長法  官  洪培睿
                                法  官  黃宣撫
                                法　官　鄭峻明
以上正本係照原本作成。
本判決不得上訴。
中　　華　　民　　國　 111　　年　　3 　　月　　1 　　日
                                書記官　洪光耀